【裁判字號】    99,訴,184
【裁判日期】    990510
【裁判案由】    妨害性自主罪
【裁判全文】
臺灣桃園地方法院刑事判決               99年度訴字第184號
公  訴  人  臺灣桃園地方法院檢察署檢察官 
被      告  乙○○
指定辯護人  本院公設辯護人陳瑞明
上列被告因妨害性自主罪案件，經檢察官提起公訴（98年度偵字
第20723 號），本院判決如下︰
    主  文
乙○○對心智缺陷之女子以違反其意願之方法而為性交，處有期
徒刑柒年。
    事  實
一、乙○○於住處附近之桃園縣桃園市東埔公園因某原住民介紹
    而結識成年女子甲 ○（代號0000-0000 ，民國72年4 月生，
    真實姓名年籍詳卷附代號與真實姓名對照表），進而得知甲
    ○為中度智能障礙者，相識1 、2 月後，於98年9 月4 日下
    午5 時許，在東埔公園偶遇出門倒垃圾之甲 ○，認有機可乘
    ，即騎乘機車搭載甲 ○前往桃園縣桃園市虎頭山遊玩，直到
    翌日（同年9 月5 日）凌晨0 時許，藉故將甲 ○帶往桃園縣
    桃園市○○街9 號「漢宮旅社」投宿，於同日凌晨0 時30分
    許，在「漢宮旅社」505 號房間內，基於違反甲 ○意願而對
    心智缺陷之甲 ○強制性交之犯意，強行脫下甲 ○之上衣、內
    、外褲後，親吻甲 ○胸部，無視甲 ○言詞拒絕，先以手指插
    入甲 ○陰道，接續以其陰莖插入甲 ○陰道，強制性交得逞，
    同日上午11時許，乙○○將甲 ○載回東埔公園，由甲 ○自行
    返家，甲 ○母親（代號0000-0000A，真實姓名年籍資料詳卷
    ）因前晚甲 ○外出倒垃圾後即不見蹤影，徹夜四處尋找未果
    ，同日上午11時許見甲 ○返家後追問，始悉上情。
二、案經甲 ○及甲 ○之母訴由桃園縣政府警察局桃園分局報告臺
    灣桃園地方法院檢察署檢察官偵查起訴。
    理  由
壹、證據能力部分：證人甲 ○、甲 ○之母於警詢中之證述，雖屬
    傳聞證據，被告及辯護人於本院審理時並不爭執其證據能力
    （見99年度審訴字第224 號卷第22頁），本院審酌上開筆錄
    作成時，較無人情施壓或干擾，亦無不當取供之情形，認為
    以之作為本案之證據亦屬適當，是上開警詢之證述，依刑事
    訴訟法第159 條之5 第2 項規定，有證據能力。
貳、實體部分：
一、前開事實，業據被告乙○○於警詢、偵查及本院審理中坦承
    不諱（見偵查卷第2 、3 、20、21頁，本院卷第12頁反面、
    29頁反面），並經證人即被害人甲 ○於警詢及本院審理時指
    述綦詳（見偵查卷第6 頁反面至第9 頁反面，本院卷第27頁
    正反面），復有甲 ○之母於警詢中陳述可佐（見偵查卷第12
    頁）。且甲 ○因此受有處女膜六點鐘處有新裂傷出血等傷害
    ，亦有敏盛綜合醫院受理疑似性侵害事件驗傷診斷證明書在
    卷可憑。且甲 ○為中度智能障礙之人，有中華民國身心障礙
    手冊影本1 紙可參（以上均見偵查卷證物袋），復有現場繪
    製圖及蒐證照片6 張足參（見偵查卷第14、15頁）。是被告
    前開自白核與事實相符，堪信為真實。從而，本件事證明確
    ，被告犯行洵堪認定。
二、按刑法第221 條第1 項所謂「其他違反其意願之方法而為性
    交者」，並不以類似於該條項前段所列舉之強暴、脅迫、恐
    嚇或催眠術等方法為必要，祇要行為人主觀上具備侵害被害
    人性自主之行使、維護，以任何違反被害人意願之方法為性
    交者，均屬之（最高法院94年度台上字第4598號判決意旨參
    照），查本件被害人甲 ○迭於警詢及本院審理時均可具體描
    述被告強制性交之情節，並表示案發當時有大叫「不要碰我
    、不要摸我」拒絕之情，顯見被告係以違反甲 ○意願之方法
    為性交甚明。又查被害人甲 ○係中度智能障礙之人，已認定
    如前，且被告於偵審中均坦承案發時知悉甲 ○為心智缺陷之
    人（見偵查卷第3 頁、20頁，99年度審訴字第224 號卷第22
    頁）。核被告所為，係犯刑法第222 條第1 項第3 款之對於
    心智缺陷之女子以違反其意願之方法而為性交之加重強制性
    交罪。被告先以手指插入甲 ○陰道，後又以陰莖插入甲 ○陰
    道，係基於加重強制性交單一犯意，利用同一機會所實施，
    應為接續犯。被告強制性交前親吻甲 ○胸部之猥褻行為，係
    強制性交前之階段行為，為強制性交之行為所吸收，不另論
    罪。起訴書雖未敘及被告親吻甲 ○胸部及以手指插入甲 ○陰
    道之犯行，惟此部分犯行已據甲 ○於警詢及本院審理時證述
    明確（見偵查卷第7 頁，本院卷第27頁），且為被告供承在
    卷（見本院卷第30頁反面），況此部分犯行與起訴部分，具
    有實質上一罪關係，為起訴效力所及，本院自應併予審理。
    爰審酌被告明知甲 ○為心智缺陷之人，為逞一時之慾，而無
    視甲 ○之性自主權而為本案犯行，造成被害人甲 ○生理上創
    傷及心理上陰影，並嚴重妨害被害人甲 ○之身心健康及人格
    發展，並參酌其素行、犯罪之動機、目的、手段、生活狀況
    、犯罪後尚知坦承犯行之態度，事後雖與甲 ○達成和解，惟
    尚未給付賠償等一切情狀，量處如主文所示之刑，以示懲儆
    。
據上論斷，應依刑事訴訟法第299 條第1 項前段，刑法第222 條
第1 項第3 款，判決如主文。
本案經檢察官施昱廷到庭執行職務。
中    華    民    國    99    年    5     月    10    日
                  刑事第一庭  審判長法  官  曾家貽

                                    法  官  俞力華

                                    法  官  張瓊華
以上正本證明與原本無異。
如不服本判決應於收受判決後10日內向本院提出上訴書狀，並應
敘述具體理由。其未敘述上訴理由者，應於上訴期間屆滿後20日
內向本院補提理由書( 均須按他造當事人之人數附繕本) 「切勿
逕送上級法院」。 
                                    書記官  李宜娟
中    華    民    國    99    年    5     月    14    日
附錄本案論罪科刑法條：
中華民國刑法第222條第1項第3款（加重強制性交罪）
犯前條之罪而有下列情形之一者，處 7 年以上有期徒刑：
三、對精神、身體障礙或其他心智缺陷之人犯之者。
中華民國刑法第221條第1項（強制性交罪）
對於男女以強暴、脅迫、恐嚇、催眠術或其他違反其意願之方法
而為性交者，處 3 年以上 10 年以下有期徒刑。

司法院資訊處製作；財團法人民間司法改革基金會備份。
